Voorlopige inventaris op het kaartenarchief van de Topografische Dienst en rechtsvoorgangers, (1590) 1814-1932 (1993)
Nationaal Archief, Den Haag
- Kaarten vervaardigd door en/of gedrukt bij de Topografische Dienst en diens voorgangers, A
  - Chromo-Topografische Kaart van Nederland in stereografische projektie, schalen 1:25.000 en 1:50.000, 1935-1993, A10
    - Chromo-Topografische Kaart van Nederland in stereografische projektie, schaal 1:25.000, 1935-1993, A10.1; TOPO 21
      - Chromo-Topografische Kaart van Nederland in stereografische projektie, 1:25.000., 1935-1993; 21.1-21.9; 1713 bladen in 20 portefeuilles Meerkleurendruk; 1:25.000
        - Portefeuille 16: bladnummers 47F t/m 49H, 21.16; 86 bladen
          - Blad 48A - Domburg, uitgave 1972, 21.48A3
          - Blad 48A - Domburg, uitgave 1983, 21.48A4
            Voor (een gedeelte van) blad 48A, uitgave 1993: zie 21.65A en 21.65C
          - Blad 48B - Middelburg, uitgave 1949, 21.48B1
          - Blad 48B - Middelburg, uitgave 1962, 21.48B2
          - Blad 48B - Middelburg, uitgave 1972, 21.48B3
          - Blad 48B - Middelburg, uitgave 1972, 21.48B3A
            Dubbel van 21.48B3
          - Blad 48B - Middelburg, uitgave 1984, 21.48B4
            Voor (een gedeelte van) blad 48B, uitgave 1993: zie 21.65B en 21.65D
          - Blad 48C - Vlissingen, uitgave 1949, 21.48C1
          - Blad 48C - Vlissingen, uitgave 1962, 21.48C2
          - Blad 48C - Vlissingen, uitgave 1972, 21.48C3
          - Blad 48C, uitgebreid met een gedeelte van 47H - Vlissingen, uitgave 1984, 21.48C4
            Voor (een gedeelte van) blad 48C, uitgave 1993: zie 21.65C
          - Blad 48D - Oost-Souburg, uitgave 1949, 21.48D1
          - Blad 48D - Oost-Souburg, uitgave 1962, 21.48D2
          - Blad 48D - Hoofdplaat, uitgave 1972, 21.48D3
          - Blad 48D - Hoofdplaat, uitgave 1983, 21.48D4
            Voor (een gedeelte van) blad 48D, uitgave 1993: zie 21.65D
          - Blad 48E - Oostkerke, uitgave 1950, 21.48E1
          - Blad 48E - Oostkerke, uitgave 1962, 21.48E2
          - Blad 48E - Wolphaartsdijk, uitgave 1972, 21.48E3
          - Blad 48E - Wolphaartsdijk, uitgave 1984, 21.48E4
            Voor (een gedeelte van) blad 48E, uitgave 1992: zie 21.65E
            Voor (een gedeelte van) blad 48E, uitgave 1993: zie 21.65G
          - Blad 48F - Goes, uitgave 1950, 21.48F1
          - Blad 48F - Goes, uitgave 1962, 21.48F2
          - Blad 48F - Goes, uitgave 1972, 21.48F3
          - Blad 48F - Goes, uitgave 1984, 21.48F4
            Voor (een gedeelte van) blad 48F, uitgave 1992: zie 21.65F
            Voor (een gedeelte van) blad 48F, uitgave 1993: zie 21.65H
          - Blad 48G - Ellewoutsdijk, uitgave 1950, 21.48G1
          - Blad 48G - Ellewoutsdijk, uitgave 1962, 21.48G2
          - Blad 48G - Ellewoutsdijk, uitgave 1972, 21.48G3
          - Blad 48G - Ellewoutsdijk, uitgave 1984, 21.48G4
            Voor (een gedeelte van) blad 48G, uitgave 1993: zie 21.65G
          - Blad 48H - Hansweert, uitgave 1950, 21.48H1
          - Blad 48H - Hansweert, uitgave 1962, 21.48H2
          - Blad 48H - Hansweert, uitgave 1972, 21.48H3
          - Blad 48H - Hansweert, uitgave 1984, 21.48H4
            Voor (een gedeelte van) blad 48H, uitgave 1993: zie 21.65H
          - Blad 49A - St Maartensdijk, uitgave 1950, 21.49A1
          - Blad 49A - St Maartensdijk, uitgave 1960, 21.49A2
          - Blad 49A - Sint Maartensdijk, uitgave 1968, 21.49A3
          - Blad 49A - Sint Maartensdijk, uitgave 1980, 21.49A4
          - Blad 49A - Sint Maartensdijk, uitgave 1988, 21.49A5
          - Blad 49B - Bergen op Zoom, uitgave 1945, 21.49B1
          - Blad 49B - Bergen op Zoom, uitgave 1960, 21.49B2
          - Blad 49B - Bergen op Zoom, uitgave 1968, 21.49B3
          - Blad 49B - Bergen op Zoom, uitgave 1980, 21.49B4
          - Blad 49B - Bergen op Zoom, uitgave 1988, 21.49B5
          - Blad 49C - Krabbendijke, uitgave 1949, 21.49C1
          - Blad 49C - Krabbendijke, uitgave 1959, 21.49C2
          - Blad 49C - Krabbendijke, uitgave 1968, 21.49C3
          - Blad 49C - Krabbendijke, uitgave 1980, 21.49C4
          - Blad 49C - Krabbendijke, uitgave 1988, 21.49C5
          - Blad 49D - Rilland, uitgave 1949, 21.49D1
          - Blad 49D - Rilland, uitgave 1960, 21.49D2
          - Blad 49D - Rilland, uitgave 1968, 21.49D3
          - Blad 49D - Rilland, uitgave 1980, 21.49D4
          - Blad 49D - Rilland, uitgave 1988, 21.49D5
          - Blad 49E - Wouw, uitgave 1937, 21.49E1
          - Blad 49E - Wouw, uitgave 1950, 21.49E2
          - Blad 49E - Wouw, uitgave 1961, 21.49E3
          - Blad 49E - Wouw, uitgave 1968, 21.49E4
          - Blad 49E - Wouw, uitgave 1980, 21.49E5
          - Blad 49E - Wouw, uitgave 1980, 21.49E5A
            Dubbel van 21.49E5
          - Blad 49E - Wouw, uitgave 1988, 21.49E6
          - Blad 49F - Roosendaal, uitgave 1937, 21.49F1
          - Blad 49F - Roosendaal, uitgave 1948, 21.49F2
          - Blad 49F - Roosendaal, uitgave 1960, 21.49F3
          - Blad 49F - Roosendaal, uitgave 1968, 21.49F4
          - Blad 49F - Roosendaal, uitgave 1980, 21.49F5
          - Blad 49F - Roosendaal, uitgave 1980, 21.49F5A
            Dubbel van 21.49F5
          - Blad 49F, uitgebreid met een gedeelte van 49H - Roosendaal, uitgave 1989, 21.49F6
          - Blad 49G - Huijbergen, uitgave 1938, 21.49G1
          - Blad 49G - Huijbergen, uitgave 1943, 21.49G2
          - Blad 49G - Huijbergen, uitgave 1956, 21.49G3
          - Blad 49G, uitgebreid met een gedeelte van 55E - Huijbergen + Putte, uitgave 1961, 21.49G4
          - Blad 49G - Huijbergen, uitgave 1968, 21.49G5
          - Blad 49G - Huijbergen, uitgave 1980, 21.49G6
          - Blad 49G - Huijbergen, uitgave 1980, 21.49G6A
            Dubbel van 21.49G6
          - Blad 49G - Huijbergen, uitgave 1988, 21.49G7
          - Blad 49H - Achtmaal, uitgave 1937, 21.49H1
          - Blad 49H - Achtmaal, uitgave 1960, 21.49H2
          - Blad 49H - Achtmaal, uitgave 1968, 21.49H3
          - Blad 49H - Achtmaal, uitgave 1980, 21.49H4
          - Blad 49H - Achtmaal, uitgave 1980, 21.49H4A
            Dubbel van 21.49H4
            Voor (een gedeelte van) blad 49H, uitgave 1989: zie 21.49F6
        - Portefeuille 17: bladnummers 50A t/m 51H, 21.17; 87 bladen
          - Blad 50A - Rijsbergen, uitgave 1938, 21.50A1
          - Blad 50A - Rijsbergen, uitgave 1947, 21.50A2
          - Blad 50A - Rijsbergen, uitgave 1958, 21.50A3
          - Blad 50A - Rijsbergen, uitgave 1967, 21.50A4
          - Blad 50A - Etten-Leur, uitgave 1980, 21.50A5
          - Blad 50A - Etten-Leur, uitgave 1980, 21.50A5A
            Dubbel van 21.50A5
          - Blad 50B - Ginneken, uitgave 1939, 21.50B1
          - Blad 50B - Ginneken, uitgave 1948, 21.50B2
          - Blad 50B - Ginneken, uitgave 1959, 21.50B3
          - Blad 50B - Breda (Ginneken), uitgave 1967, 21.50B4
          - Blad 50B - Breda, uitgave 1980, 21.50B5
          - Blad 50B - Breda, uitgave 1980, 21.50B5A
            Dubbel van 21.50B5
          - Blad 50C - Zundert, uitgave 1938, 21.50C1
          - Blad 50C - Zundert, uitgave 1948, 21.50C2
          - Blad 50C - Zundert, uitgave 1958, 21.50C3
          - Blad 50C - Zundert, uitgave 1967, 21.50C4
          - Blad 50C - Zundert, uitgave 1980, 21.50C5
          - Blad 50C - Zundert, uitgave 1980, 21.50C5A
            Dubbel van 21.50C5
          - Blad 50D - Ulicoten, uitgave 1938, 21.50D1
          - Blad 50D - Ulicoten, uitgave 1958, 21.50D2
          - Blad 50D - Ulicoten, uitgave 1967, 21.50D3
          - Blad 50D - Ulicoten, uitgave 1980, 21.50D4
          - Blad 50D - Ulicoten, uitgave 1980, 21.50D4A
            Dubbel van 21.50D4
          - Blad 50E - Gilze, uitgave 1938, 21.50E1
          - Blad 50E - Gilze, uitgave 1947, 21.50E2
          - Blad 50E - Gilze, uitgave 1958, 21.50E3
          - Blad 50E - Gilze, uitgave 1967, 21.50E4
          - Blad 50E - Gilze, uitgave 1980, 21.50E5
          - Blad 50E - Gilze, uitgave 1980, 21.50E5A
            Dubbel van 21.50E5
          - Blad 50E - Gilze, uitgave 1988, 21.50E6
          - Blad 50F - Tilburg, uitgave 1938, 21.50F1
          - Blad 50F - Tilburg, uitgave 1958, 21.50F2
          - Blad 50F - Tilburg, uitgave 1967, 21.50F3
          - Blad 50F - Tilburg, uitgave 1980, 21.50F4
          - Blad 50F - Tilburg, uitgave 1980, 21.50F4A
            Dubbel van 21.50F4
          - Blad 50F - Tilburg, uitgave 1988, 21.50F5
          - Blad 50G - Baarle-Nassau, uitgave 1959, 21.50G1
            Voor de uitgave van 1938 van blad 50G: zie 4.AANW 1683D blad 50G
          - Blad 50G - Baarle-Nassau, uitgave 1967, 21.50G2
          - Blad 50G - Baarle-Nassau, uitgave 1980, 21.50G3
          - Blad 50G - Baarle-Nassau, uitgave 1980, 21.50G3A
            Dubbel van 21.50G3
          - Blad 50G - Baarle-Nassau, uitgave 1988, 21.50G4
          - Blad 50H - Lage-Mierde, uitgave 1940, 21.50H1
          - Blad 50H - Lage-Mierde, uitgave 1958, 21.50H2
          - Blad 50H - Lage-Mierde, uitgave 1967, 21.50H3
          - Blad 50H - Lage-Mierde, uitgave 1980, 21.50H4
          - Blad 50H - Lage-Mierde, uitgave 1980, 21.50H4A
            Dubbel van 21.50H4
          - Blad 50H - Lage-Mierde, uitgave 1988, 21.50H5
          - Blad 51A - Oirschot, uitgave 1953 (nooduitgave), 21.51A1
          - Blad 51A - Oirschot, uitgave 1963, 21.51A2
          - Blad 51A - Oisterwijk, uitgave 1972, 21.51A3
          - Blad 51A - Oisterwijk, uitgave 1983, 21.51A4
          - Blad 51A - Oisterwijk, uitgave 1991, 21.51A5
          - Blad 51B - Best, uitgave 1953 (nooduitgave), 21.51B1
          - Blad 51B - Best, uitgave 1963, 21.51B2
          - Blad 51B - Best, uitgave 1972, 21.51B3
          - Blad 51B - Best, uitgave 1984, 21.51B4
          - Blad 51B - Best, uitgave 1991, 21.51B5
          - Blad 51C - Hoogeloon, uitgave 1953 (nooduitgave), 21.51C1
          - Blad 51C - Hoogeloon, uitgave 1963, 21.51C2
          - Blad 51C - Hoogeloon, uitgave 1972, 21.51C3
          - Blad 51C - Hoogeloon, uitgave 1984, 21.51C4
          - Blad 51C - Hoogeloon, uitgave 1991, 21.51C5
          - Blad 51D - Veldhoven, uitgave 1953 (nooduitgave), 21.51D1
          - Blad 51D - Veldhoven, uitgave 1963, 21.51D2
          - Blad 51D - Veldhoven, uitgave 1972, 21.51D3
          - Blad 51D - Veldhoven, uitgave 1983, 21.51D4
          - Blad 51D - Veldhoven, uitgave 1991, 21.51D5
          - Blad 51E - St Oedenrode, uitgave 1953 (nooduitgave), 21.51E1
          - Blad 51E - St. Oedenrode, uitgave 1963, 21.51E2
          - Blad 51E - Son, uitgave 1973, 21.51E3
          - Blad 51E - Son, uitgave 1983, 21.51E4
          - Blad 51E - Son, uitgave 1991, 21.51E5
          - Blad 51F - Helmond, uitgave 1953 (nooduitgave), 21.51F1
          - Blad 51F - Helmond, uitgave 1963, 21.51F2
          - Blad 51F - Helmond, uitgave 1973, 21.51F3
          - Blad 51F - Helmond, uitgave 1984, 21.51F4
          - Blad 51F - Helmond, uitgave 1991, 21.51F5
          - Blad 51G - Eindhoven, uitgave 1953 (nooduitgave), 21.51G1
          - Blad 51G - Eindhoven, uitgave 1963, 21.51G2
          - Blad 51G - Eindhoven, uitgave 1973, 21.51G3
          - Blad 51G - Eindhoven, uitgave 1984, 21.51G4
          - Blad 51G - Eindhoven, uitgave 1991, 21.51G5
          - Blad 51H - Mierlo, uitgave 1953 (nooduitgave), 21.51H1
          - Blad 51H - Mierlo, uitgave 1963, 21.51H2
          - Blad 51H - Mierlo, uitgave 1973, 21.51H3
          - Blad 51H - Mierlo, uitgave 1983, 21.51H4
          - Blad 51H - Mierlo, uitgave 1991, 21.51H5
        - Portefeuille 18: bladnummers 52A t/m 56F, 21.18; 84 bladen
          - Blad 52A - Milheeze, uitgave 1955 (nooduitgave), 21.52A1
          - Blad 52A - Milheeze, uitgave 1958, 21.52A2
          - Blad 52A - Milheeze, uitgave 1967, 21.52A3
          - Blad 52A - Milheeze, uitgave 1978, 21.52A4
          - Blad 52A - Milheeze, uitgave 1987, 21.52A5
          - Blad 52A - Milheeze, uitgave 1990, 21.52A6
          - Blad 52B - Venraij, uitgave 1955 (nooduitgave), 21.52B1
          - Blad 52B - Venraij, uitgave 1958, 21.52B2
          - Blad 52B - Venray, uitgave 1967, 21.52B3
          - Blad 52B - Venray, uitgave 1978, 21.52B4
          - Blad 52B - Venray, uitgave 1987, 21.52B5
          - Blad 52B - Venray, uitgave 1991, 21.52B6
          - Blad 52C - Deurne, uitgave 1955 (nooduitgave), 21.52C1
          - Blad 52C - Deurne, uitgave 1958, 21.52C2
          - Blad 52C - Deurne, uitgave 1967, 21.52C3
          - Blad 52C - Deurne, uitgave 1979, 21.52C4
          - Blad 52C - Deurne, uitgave 1987, 21.52C5
          - Blad 52C - Deurne, uitgave 1991, 21.52C6
          - Blad 52D - Helenaveen, uitgave 1955 (nooduitgave), 21.52D1
          - Blad 52D - Helenaveen, uitgave 1958, 21.52D2
          - Blad 52D - Helenaveen, uitgave 1967, 21.52D3
          - Blad 52D - Helenaveen, uitgave 1979, 21.52D4
          - Blad 52D - Helenaveen, uitgave 1987, 21.52D5
          - Blad 52D - Helenaveen, uitgave 1991, 21.52D6
          - Blad 52E - Meerlo, uitgave 1953 (nooduitgave), 21.52E1
          - Blad 52E - Meerlo, uitgave 1958, 21.52E2
          - Blad 52E - Meerlo, uitgave 1967, 21.52E3
          - Blad 52E - Blitterswijck, uitgave 1979, 21.52E4
          - Blad 52E, uitgebreid met een gedeelte van 52F - Blitterswijck, uitgave 1987, 21.52E5
          - Blad 52E, uitgebreid met een gedeelte van 52F - Blitterswijck, uitgave 1991, 21.52E6
          - Blad 52F - Arcen, uitgave 1954 (nooduitgave), 21.52F1
          - Blad 52F - Arcen, uitgave 1958, 21.52F2
          - Blad 52F - Arcen, uitgave 1967, 21.52F3
          - Blad 52F - Arcen, uitgave 1979, 21.52F4
            Voor (een gedeelte van) blad 52F, uitgave 1987: zie 21.52E5
            Voor (een gedeelte van) blad 52F, uitgave 1991: zie 21.52E6
          - Blad 52G - Venlo, uitgave 1954 (nooduitgave), 21.52G1
          - Blad 52G - Venlo, uitgave 1958, 21.52G2
          - Blad 52G - Venlo, uitgave 1967, 21.52G3
          - Blad 52G - Venlo, uitgave 1979, 21.52G4
          - Blad 52G, uitgebreid met een gedeelte van 52H - Venlo, uitgave 1987, 21.52G5
          - Blad 52G, uitgebreid met een gedeelte van 52H - Venlo, uitgave 1991, 21.52G6
          - Blad 52H - Schandelo, uitgave 1953 (nooduitgave), 21.52H1
          - Blad 52H - Schandelo, uitgave 1959, 21.52H2
          - Blad 52H - Schandelo, uitgave 1967, 21.52H3
          - Blad 52H - Schandelo, uitgave 1979, 21.52H4
            Voor (een gedeelte van) blad 52H, uitgave 1987: zie 21.52G5
            Voor (een gedeelte van) blad 52H, uitgave 1991: zie 21.52G6
          - Blad 53F - Sluis, uitgave 1949, 21.53F1
          - Blad 53F - Sluis, uitgave 1960, 21.53F2
          - Blad 53F - Sluis, uitgave 1972, 21.53F3
            Voor (een gedeelte van) blad 53F, uitgave 1986: zie 21.54A4
          - Blad 54A - Oostburg, uitgave 1950, 21.54A1
          - Blad 54A - Oostburg, uitgave 1960, 21.54A2
          - Blad 54A - Oostburg, uitgave 1972, 21.54A3
          - Blad 54A, uitgebreid met een gedeelte van 53F - Oostburg, uitgave 1986, 21.54A4
          - Blad 54B - IJzendijke, uitgave 1950, 21.54B1
          - Blad 54B - IJzendijke, uitgave 1960, 21.54B2
          - Blad 54B - IJzendijke, uitgave 1972, 21.54B3
          - Blad 54B - IJzendijke, uitgave 1985, 21.54B4
          - Blad 54E - Terneuzen, uitgave 1950, 21.54E1
          - Blad 54E - Terneuzen, uitgave 1961, 21.54E2
          - Blad 54E - Terneuzen, uitgave 1972, 21.54E3
          - Blad 54E, uitgebreid met een gedeelte van 54G - Terneuzen, uitgave 1986, 21.54E4
          - Blad 54F - Axel, uitgave 1951, 21.54F1
          - Blad 54F - Axel, uitgave 1960, 21.54F2
          - Blad 54F - Axel, uitgave 1972, 21.54F3
          - Blad 54F, uitgebreid met een gedeelte van 54H - Axel, uitgave 1986, 21.54F4
          - Blad 54G - Sas van Gent, uitgave 1950, 21.54G1
          - Blad 54G - Sas van Gent, uitgave 1960, 21.54G2
          - Blad 54G - Sas van Gent, uitgave 1972, 21.54G3
            Voor (een gedeelte van) blad 54G, uitgave 1986: zie 21.54E4
          - Blad 54H - Koewacht, uitgave 1950, 21.54H1
          - Blad 54H - Koewacht, uitgave 1960, 21.54H2
          - Blad 54H - Koewacht, uitgave 1972, 21.54H3
            Voor (een gedeelte van) blad 54H, uitgave 1986: zie 21.54F4
          - Blad 55A - Hulst, uitgave 1950, 21.55A1
          - Blad 55A - Hulst, uitgave 1960, 21.55A2
          - Blad 55A - Hulst, uitgave 1969, 21.55A3
          - Blad 55A - Hulst, uitgave 1980, 21.55A4
          - Blad 55A, uitgebreid met een gedeelte van 55B - Hulst, uitgave 1988, 21.55A5
          - Blad 55B - Prosperpolder, uitgave 1950, 21.55B1
          - Blad 55B - Prosperpolder, uitgave 1960, 21.55B2
          - Blad 55B - Prosperpolder, uitgave 1969, 21.55B3
          - Blad 55B - Prosperpolder, uitgave 1980, 21.55B4
            Voor (een gedeelte van) blad 55B, uitgave 1988: zie 21.55A5
          - Blad 55C - Grenspaal 282, uitgave 1950, 21.55C
          - Blad 55E - Putte, uitgave 1950, 21.55E
            Voor (een gedeelte van) blad 55E, uitgave 1961: zie 21.49G4
          - Blad 56F - Reusel, uitgave 1952 (nooduitgave), 21.56F1
          - Blad 56F - Reusel, uitgave 1958, 21.56F2
          - Blad 56F - Reusel, uitgave 1967, 21.56F3
          - Blad 56F - Reusel, uitgave 1981, 21.56F4
            Voor (een gedeelte van) blad 56F, uitgave 1985: zie 21.57A4
        - Portefeuille 19: bladnummers 57A t/m 60G, 21.19; 84 bladen
          - Blad 57A - Weebosch, uitgave 1952 (nooduitgave), 21.57A1
          - Blad 57A - Weebosch, uitgave 1963, 21.57A2
          - Blad 57A - Weebosch, uitgave 1973, 21.57A3
          - Blad 57A, uitgebreid met een gedeelte van 56F - Reusel, uitgave 1985, 21.57A4
          - Blad 57B - Westerhoven, uitgave 1953 (nooduitgave), 21.57B1
          - Blad 57B - Westerhoven, uitgave 1963, 21.57B2
          - Blad 57B - Bergeyk, uitgave 1973, 21.57B3
          - Blad 57B - Bergeyk, uitgave 1986, 21.57B4
          - Blad 57E - Valkenswaard, uitgave 1953 (nooduitgave), 21.57E1
          - Blad 57E - Valkenswaard, uitgave 1963, 21.57E2
          - Blad 57E - Leende, uitgave 1973, 21.57E3
          - Blad 57E - Leende, uitgave 1985, 21.57E4
          - Blad 57F - Weert, uitgave 1953 (nooduitgave), 21.57F1
          - Blad 57F - Weert, uitgave 1963, 21.57F2
          - Blad 57F - Weert, uitgave 1973, 21.57F3
          - Blad 57F - Weert, uitgave 1986, 21.57F4
          - Blad 57G - Groot-Schoot, uitgave 1953 (nooduitgave), 21.57G1
          - Blad 57G - Groot-Schoot, uitgave 1963, 21.57G2
          - Blad 57G - Budel-Dorplein, uitgave 1973, 21.57G3
            Voor (een gedeelte van) blad 57G, uitgave 1983: zie 21.57H4
          - Blad 57H - Stamproij, uitgave 1953 (nooduitgave), 21.57H1
          - Blad 57H - Stamproij, uitgave 1963, 21.57H2
          - Blad 57H - Stamproy, uitgave 1973, 21.57H3
          - Blad 57H, uitgebreid met een gedeelte van 57G - Stamproy, uitgave 1983, 21.57H4
          - Blad 58A - Nederweert, uitgave 1955 (nooduitgave), 21.58A1
          - Blad 58A - Nederweert, uitgave 1958, 21.58A2
          - Blad 58A - Nederweert, uitgave 1967, 21.58A3
          - Blad 58A - Nederweert, uitgave 1979, 21.58A4
          - Blad 58A - Nederweert, uitgave 1988, 21.58A5
          - Blad 58B - Panningen, uitgave 1955 (nooduitgave), 21.58B1
          - Blad 58B - Panningen, uitgave 1958, 21.58B2
          - Blad 58B - Panningen, uitgave 1967, 21.58B3
          - Blad 58B - Panningen, uitgave 1979, 21.58B4
          - Blad 58B - Panningen, uitgave 1988, 21.58B5
          - Blad 58C - Thorn, uitgave 1953 (nooduitgave), 21.58C1
          - Blad 58C - Thorn, uitgave 1958, 21.58C2
          - Blad 58C - Thorn, uitgave 1968, 21.58C3
          - Blad 58C - Thorn, uitgave 1979, 21.58C4
          - Blad 58C - Thorn, uitgave 1988, 21.58C5
          - Blad 58D - Roermond, uitgave 1955 (nooduitgave), 21.58D1
          - Blad 58D - Roermond, uitgave 1958, 21.58D2
          - Blad 58D - Roermond, uitgave 1968, 21.58D3
          - Blad 58D - Roermond, uitgave 1979, 21.58D4
          - Blad 58D - Roermond, uitgave 1988, 21.58D5
          - Blad 58E - Tegelen, uitgave 1954 (nooduitgave), 21.58E1
          - Blad 58E - Tegelen, uitgave 1958, 21.58E2
          - Blad 58E - Tegelen, uitgave 1967, 21.58E3
          - Blad 58E - Tegelen, uitgave 1979, 21.58E4
          - Blad 58E, uitgebreid met een gedeelte van 58F - Tegelen, uitgave 1988, 21.58E5
          - Blad 58F - Gasthuishof, uitgave 1954 (nooduitgave), 21.58F1
          - Blad 58F - Gasthuishof, uitgave 1959, 21.58F2
          - Blad 58F - Kaldenkirchen, uitgave 1967, 21.58F3
          - Blad 58F - Kaldenkirchen, uitgave 1979, 21.58F4
            Voor (een gedeelte van) blad 58F, uitgave 1988: zie 21.58E5
          - Blad 58G, uitgebreid met een gedeelte van 58H - Swalmen + Grenspaal 395, uitgave 1954 (nooduitgave), 21.58G1
          - Blad 58G, uitgebreid met een gedeelte van 58H - Swalmen + Grenspaal 395, uitgave 1958, 21.58G2
          - Blad 58G - Swalmen, uitgave 1967, 21.58G3
          - Blad 58G - Swalmen, uitgave 1979, 21.58G4
          - Blad 58G, uitgebreid met een gedeelte van 58H - Swalmen, uitgave 1988, 21.58G5
            Voor (een gedeelte van) blad 58H, uitgave 1954: zie 21.58G1
            Voor (een gedeelte van) blad 58H, uitgave 1958: zie 21.58G2
            Voor (een gedeelte van) blad 58H, uitgave 1988: zie 21.58G5
          - Blad 59H - Geulle, uitgave 1955 (nooduitgave), 21.59H1
          - Blad 59H - Geulle, uitgave 1961, 21.59H2
          - Blad 59H - Geul, uitgave 1967, 21.59H3
          - Blad 60A - Echt, uitgave 1952 (nooduitgave), 21.60A1
          - Blad 60A - Echt, uitgave 1958, 21.60A2
          - Blad 60A - Echt, uitgave 1967, 21.60A3
          - Blad 60A - Echt, uitgave 1979, 21.60A4
            Voor blad Echt, uitgave 1988: zie 21.68B
          - Blad 60B - Montfort, uitgave 1953 (nooduitgave), 21.60B1
          - Blad 60B - Montfort, uitgave 1958, 21.60B2
          - Blad 60B - Montfort, uitgave 1968, 21.60B3
          - Blad 60B - Montfort, uitgave 1979, 21.60B4
            Voor blad Montfort, uitgave 1989: zie 21.68E
          - Blad 60C - Sittard, uitgave 1955 (nooduitgave), 21.60C1
          - Blad 60C - Sittard, uitgave 1959, 21.60C2
          - Blad 60C - Sittard, uitgave 1968, 21.60C3
          - Blad 60C - Sittard, uitgave 1979, 21.60C4
            Voor blad Sittard, uitgave 1988: zie 21.68D
          - Blad 60D - Hoensbroek, uitgave 1955 (nooduitgave), 21.60D1
          - Blad 60D - Hoensbroek, uitgave 1959, 21.60D2
          - Blad 60D - Hoensbroek, uitgave 1968, 21.60D3
          - Blad 60D - Brunssum, uitgave 1979, 21.60D4
            Voor blad Brunssum, uitgave 1989: zie 21.68G
          - Blad 60E - Vlodrop, uitgave 1954 (nooduitgave), 21.60E1
          - Blad 60E - Vlodrop, uitgave 1959, 21.60E2
          - Blad 60E - Vlodrop, uitgave 1968, 21.60E3
          - Blad 60E - Vlodrop, uitgave 1979, 21.60E4
          - Blad 60G - Waubach, uitgave 1954 (nooduitgave), 21.60G1
          - Blad 60G - Waubach, uitgave 1958, 21.60G2
          - Blad 60G - Waubach, uitgave 1967, 21.60G3
          - Blad 60G - Waubach, uitgave 1979, 21.60G4
        - Portefeuille 20: bladnummers 61F t/m 69E, 21.20; 45 bladen
          - Blad 61F - Maastricht, uitgave 1954 (nooduitgave), 21.61F1
          - Blad 61F - Maastricht, uitgave 1959, 21.61F2
          - Blad 61F - Maastricht, uitgave 1968, 21.61F3
          - Blad 61F - Maastricht, uitgave 1979, 21.61F4
            Voor blad Maastricht, uitgave 1989: zie 21.69B
          - Blad 61H - Eijsden, uitgave 1955 (nooduitgave), 21.61H1
          - Blad 61H - Eijsden, uitgave 1959, 21.61H2
          - Blad 61H - Eijsden, uitgave 1968, 21.61H3
          - Blad 61H - Eijsden, uitgave 1979, 21.61H4
          - Blad 62A - Valkenburg, uitgave 1955 (nooduitgave), 21.62A1
          - Blad 62A - Valkenburg, uitgave 1960, 21.62A2
          - Blad 62A - Valkenburg, uitgave 1968, 21.62A3
          - Blad 62A - Valkenburg, uitgave 1979, 21.62A4